【裁判字號】    96,交訴,57
【裁判日期】    980902
【裁判案由】    業務過失致死
【裁判全文】
臺灣臺南地方法院刑事判決              96年度交訴字第57號
公  訴  人  臺灣臺南地方法院檢察署檢察官
被      告  甲○○
                      樓
選任辯護人  葉張基律師
上列被告因業務過失致死案件，經檢察官提起公訴（96年度調偵
字第187號），本院判決如下：
    主  文
甲○○業務過失致人於死，處有期徒刑壹年貳月，減為有期徒刑
柒月。
    事  實
一、甲○○係貨車司機，平日以駕駛貨車運送大理石為業，為從
    事駕駛業務之人。其於民國95年12月2日下午3時10分許，駕
    駛車牌號碼D5-1362號自用小貨車運送搬運大理石所用之木
    條，沿臺南縣永康市○○路由東向西行駛，至該路段與中華
    路之交岔路口時，本應注意駕駛人駕駛汽車，應遵守道路交
    通標誌、標線、號誌之指示，並服從交通指揮人員之指揮，
    而依當時天候晴朗、日間自然光線、柏油路面乾燥無缺陷、
    無障礙物及視距良好等情以觀，客觀上並無不能注意之情事
    ，竟疏於注意及此，在行向號誌顯示為圓形紅燈、左轉箭頭
    綠燈時，貿然闖紅燈直行，適黃金柱騎乘車牌號碼NCT-275
    號重型機車沿臺南市○○路由東向西同向行駛在右側，亦疏
    未注意在設有機慢車兩段式左轉號誌下欲左轉，應在號誌顯
    示允許直行時先行駛至右前方路口之左轉待轉區等待左轉，
    俟該方向號誌顯示允許直行後，再行續駛，以兩段方式完成
    左轉之規定，貿然自臺南市○○路東向西車道左轉，甲○○
    見狀避煞不及，2車因而發生碰撞，致黃金柱人、車倒地，
    受有顱骨骨折併顱內出血及左側血胸等傷害，經送醫急救，
    仍於同日下午3時40分許，因顱內出血不治死亡。甲○○於
    肇事後，在未有偵查犯罪職務之機關或公務員發覺其為犯罪
    人前，即向處理本件交通事故，尚不知肇事者為何人之臺南
    縣警察局永康分局交通事故處理小組員警供承其肇事犯罪，
    自首並接受裁判。
二、案經黃金柱之配偶丙○○訴請臺南縣警察局永康分局報告，
    及臺灣臺南地方法院檢察署檢察官據報相驗後偵查起訴。
    理  由
一、證據能力方面－
  (一)按被告以外之人（包括證人、鑑定人、告訴人、被害人及共
    同被告等）於審判外之陳述雖不符刑事訴訟法第159條之1至
    之4等4條之規定，而經當事人於審判程序同意作為證據，法
    院審酌該言詞陳述或書面陳述作成時之情況，認為適當者，
    亦得為證據，同法第159條之5第1 項定有明文。立法意旨在
    於傳聞證據未經當事人之反對詰問予以核實，原則上先予排
    除。惟若當事人已放棄反對詰問權，於審判程序中表明同意
    該等傳聞證據可作為證據；或於言詞辯論終結前未聲明異議
    ，基於尊重當事人對傳聞證據之處分權，及證據資料愈豐富
    ，愈有助於真實發見之理念，且強化言詞辯論主義，使訴訟
    程序得以順暢進行，上開傳聞證據亦均具有證據能力。告訴
    人丙○○於警詢、偵查中所為之陳述、道路交通事故現場圖
    、道路交通事故現場調查報告表(一)、(二)、國立成功大學醫學
    院附設醫院診斷證明書、臺灣臺南地方法院檢察署檢察官勘
    驗筆錄、相驗屍體證明書、驗斷書、國立交通大學98年3月
    24 日交大管運字第0981002023號函檢送之鑑定意見書等證
    據，雖均屬被告以外之人於審判外之言詞或書面陳述，為傳
    聞證據，惟因被告及檢察官於本院準備程序處理有關證據能
    力之意見時，均同意將上開證據作為本案證據（見本院卷(一)
    第60頁、本院卷(二)第118頁）。本院審酌上開證人之陳述均
    係本於自由意識所為之陳述，查無不當取供之情形，以及物
    證、書證等證據與上開證言相符，審酌其等作成時之情況，
    認為適當，依據上開規定得為證據，而有證據能力。
  (二)傳聞法則乃對於被告以外之人於審判外之言詞或書面陳述，
    亦即針對被告以外之人於審判外以言詞或書面所為之供述證
    據而為之規範。卷附道路交通事故現場蒐證照片14幀【臺灣
    臺南地方法院檢察署95年度相字第1640號卷宗（以下簡稱偵
    A卷）第31頁至第37頁】，及肇事地點旁彰化銀行騎樓下96
    年12月2日15時1分14秒至同日15時1分49秒錄影光碟之翻拍
    照片19幀，與Google電子地圖3張（見本院卷(二)第130頁至第
    142頁），均係以科學、機械之方式，對於所拍攝內容所為
    忠實且正確之記錄，性質上並非供述證據，應無刑事訴訟法
    第159條第1項規定之適用，附此敘明。
二、被告辯解及本案爭點－
  (一)被告甲○○就其於前揭時、地，駕駛上開自用小貨車，與被
    害人黃金柱所騎乘之上開機車發生碰撞事故，因而致黃金柱
    傷重不治死亡等事實供認不諱（見本院卷(二)第122頁），惟
    辯稱：本件交通事故發生之原因係因被害人騎乘之機車自中
    華路由北往南逆向闖紅燈左轉所致，本件交通事故之發生其
    並無過失等語。
  (二)辯護人則辯以：本件交通事故之發生係因被害人違規逆向闖
    紅燈所致，被告並無法注意及避免本件事故之發生；被告雖
    自陳當時車速為時速60公里，惟依台灣省交通處頒佈之「汽
    車煞車距離、行車速度及道路摩擦係數對照表」及「能量不
    滅定律」計算，被告當時之時速僅48.44公里，並無超速情
    形；台灣省台南區車輛行車事故鑑定委員會之鑑定意見已為
    台灣省車輛行車事故鑑定覆議委員會推翻，且鑑定意見與事
    實不符，不足採信；國立交通大學之鑑定意見，與證人乙○○之證述不符，又參酌未在場告訴人丙○○之陳述，推論被
    害人之行向，顯有錯誤，並以彰化銀行騎樓下錄影光碟中原
    坐躺椅之人突然起立推論該人聽聞撞擊聲，過於草率；且證
    人乙○○已明確證述被害人有逆向闖紅燈之行為，被告並無
    過失；縱認被告有過失，應依刑法第62條減輕其刑。
  (三)本院綜合公訴人之論據及被告、辯護人之辯解，並經檢辯雙
    方在準備程序所整理之爭點，認定被告、被害人確於事實欄
    所載時、地，分別駕車行經該處，及被害人因本件交通事故
    傷重不治，及該路段速限係每小時50公里等情（見本院卷(二)
    第12 2頁），故本案爭點乃在：本件交通事故是否發生於
    彰化銀行騎樓下錄影光碟右下角畫面顯示「15：01：42」，
    原右下方坐在躺椅之人起身時？被害人是否逆向行駛闖紅
    燈？
    被告是否有超速？彰化銀行騎樓下錄影光碟播放至「15
    ：01：40」時，畫面上之道路（即小東路東向西）有一藍色
    車輛、右邊有1位載白色安全帽之機車騎士併行行駛於車身
    中間一同前行，該藍色車輛是否為被告所駕駛之車輛？機車
    騎士是否為被害人？（見本院卷(二)第122頁）繼究明本件交
    通事故肇責是否歸於被告過失。
三、認定犯罪事實所憑之證據及理由－
  (一)本件肇事前被告駕駛上開自用小貨車，被害人騎乘上開重型
    機車，肇事地點為台南市○○路與中華路之交岔路口；本件
    交通事故發生後，上開自小貨車係右前車頭損壞、右前輪胎
    上有黑色之擦痕，上開機車係左側倒地、前車頭及左側車身
    損壞；且上開自小貨車之煞車痕係自小東路東向西車道之停
    止線前往左延伸、左煞車痕13.2公尺、右煞車痕4.2公尺，
    上開機車之刮地痕係上開自小貨車左側煞車痕起點，往西北
    延伸16.8公尺；顯見係上開自小貨車右前車頭與上開機車在
    上開交岔路口發生擦撞，有卷附道路交通事故現場圖、道路
    交通事故調查報告表(一)、現場照片及上開自用小貨車與機車
    車體外觀照片可憑（見系爭偵A卷第20頁、第21頁、第33頁
    、第34頁、第36頁至第37頁）。而上開道路交通事故現場圖
    上所繪之煞車痕，因本件交通事故發生前2日並未有其他車
    輛在同一地點發生交通事故，且被告於員警到達現場處理時
    ，即自承該煞車痕係其駕駛車輛所留下，且處理事故員警比
    對被害人所騎乘機車之刮地痕與該煞車痕之相對位置，認為
    該煞車痕係被告駕駛小貨車所遺留，亦有臺南縣警察局永康
    分局97年9月15日南縣永警五字第0970019797號函1份附卷可
    參（見本院卷(二)第51頁），因此，足認該煞車痕係被告所駕
    駛上開自小貨車所遺留，併此敘明。
  (二)至於上開2車係於何時發生碰撞？是否係卷附彰化銀行騎樓
    下錄影光碟右下角畫面顯示「15：01：42」，原右下方坐在
    躺椅之人起身時？經查：
  本院於98年8月20日勘驗卷附本件肇事地點旁彰化銀行騎樓
    下之錄影光碟（見系爭偵A卷第66頁）發現：該光碟係自右
    下角畫面顯示「15：00：12」開始播放，從一開始至右下角
    畫面顯示「15：01：41」止，有一黃衣男子坐在畫面右側之
    躺椅上閱讀資料，其間姿勢並無變化；至右下角畫面顯示「
    15：01：42」時，該男子始起身，並於至右下角畫面顯示「
    15：01：47」止，該起身男子走向前，似在觀看右前方道路
    上發生何事；有本院勘驗結果及上開光碟翻拍照片17幀在卷
    可稽（見本院卷(二)第120頁、第130頁至第138頁）。
  由上開勘驗結果可知，該黃衣男子坐在躺椅上長達1分29秒
    ，姿勢未有變化，顯見伊當時閱讀資料相當專心；再2車發
    生碰撞後，被告所駕駛之小貨車留下長達13.2公尺之煞車痕
    、被害人所騎乘之機車遺留長達16.8公尺之刮地痕，已如前
    述，顯見2車碰撞力道強大，會發出巨大之聲響。又該男子
    躺椅右側有一台靜止之小貨車擋住男子觀看道路之視線，有
    上開光碟翻拍照片19幀在卷可稽（見本院卷(二)第131頁至第
    138 頁）。若該黃衣男子並非因聽聞道路上傳來發生本件交
    通事故之巨大聲響，何以無故中斷正在專心進行之閱讀，而
    特別起身走向前去觀看？且觀看之方向正是本件交通事故發
    生之地點？因此，本院認為上開錄影光碟右下角畫面顯示「
    15：01：42」時，正是本件交通事故發生時，才使原專心坐
    在該躺椅上之黃衣男子起身走向前去觀看右前方道路上發生
    何事。
  (三)本件交通事故之發生，被害人是否逆向行駛闖紅燈之行為？
    經查：
  起訴書雖依證人乙○○之證述，而記載被害人於事故發生前
    之行向，係沿中華路由北往南行駛等語，然公訴檢察官已於
    本院98年8月20日審理時，當庭更正為係與被告同向行駛（
    見本院卷(二)第119頁），亦即由小東路由東向西行駛，因此
    ，檢察官之主張，本院自以公訴檢察官上開更正後之結果為
    依據，合先敘明。
  證人乙○○雖於本院97年2月14日審理時到庭具結證稱：被
    害人於事故發生前之行向，係中華路由北往南行駛，於內側
    車道逕行左轉云云（見本院卷(一)第136頁），惟參以證人乙○○證稱：伊當時係在肇事地點旁之彰化銀行前擺攤，及系
    爭偵A卷第36頁編號(一)照片中之攤位即為伊所擺設等語可知
    （見本院卷(一)第131頁、第137頁），本院98年8月20日當庭
    勘驗彰化銀行騎樓下之錄影光碟中畫面左側2位人影，其中1
    位即為證人乙○○。
  然由該光碟勘驗結果記載：【光碟右下角畫面顯示「15：00
    ：12」開始播放，一開始至「15：01：16」止，畫面左邊出
    現之2位人影，該右下方出現1位人影坐在躺椅上，該左邊2
    位人影一直忙碌的整理東西走來走去，且大多數之情形均面
    朝畫面左方，即面朝建物、背對道路站立。光碟右下角畫面
    顯示「15：01：16」時，原左邊忙碌之人影之1面朝左邊走
    出畫面；光碟右下角畫面顯示「15：01：40」另一位左邊忙
    碌之人影之1亦面朝左邊走出畫面。】等語可知（見本院卷
    (二)第120頁），該光碟畫面左側之2位人影一直忙碌在整理東
    西，且大多數時間均背對道路站立，因此，是否能清楚看見
    本件交通事故之發生，已非無疑；而本件交通事故係於上開
    錄影光碟右下角畫面顯示「15：01：42」時發生，已如前述
    ，由上開勘驗結果可知，該2位人士在本件交通事故發生前
    ，即光碟右下角畫面顯示「15：01：40」時，已面朝左邊走
    出畫面，因此，證人乙○○證稱伊得以看見在伊擺設攤位右
    前方位置之本件交通事故發生經過云云，實難以遽信。
  又若證人乙○○證稱被害人於事故發生前騎乘機車之行向係
    中華路由北往南一節為真，則被告所駕駛之小貨車沿小東路
    東向西駛至時，2車應是對向發生碰撞。再參以前述2車之煞
    車痕、刮地痕等痕跡判斷，2車撞擊力道強大。然何以本件
    交通事故發生後，被告駕駛之上開自小貨車右前車頭之凹損
    並不嚴重（見系爭偵A卷第36頁）？
  另倘該機車係由中華路往南左轉小東路與該自小貨車右前角
    發生碰撞而往西北方向回彈，則機車受損部位應在右側，亦
    據國立交通大學98年3月24日交大管運字第0981002023號函
    檢送之鑑定意見書陳稱在卷（見本院卷(二)第78頁），但本件
    交通事故發生後，被告所駕駛自小貨車係右前車頭損壞、右
    前輪胎上有黑色之擦痕，被害人騎乘之機車係左側倒地、前
    車頭及左側車身損壞，已如前述，益證證人乙○○之證述不
    足採信。
  由上所述可知，證人乙○○之證述有瑕疵，自難遽信，而為
    被告有利之認定。
  至於被害人於本件交通事故發生前之行向，本院依本件事故
    發生後，被告所駕駛之自小貨車右前輪胎有黑色擦痕，被害
    人所騎乘之機車左後輪上方之護板亦有黑色擦痕等現場車體
    照片判斷（見系爭偵A卷第36頁下方照片、第37頁上方照片
    、第35頁上方照片），2車曾同向行駛發生擦撞之機率較高
    。又參以告訴人於警詢時陳稱被害人當日之行程係欲至忠孝
    路買包子等語（見系爭偵A卷第15頁），及肇事地點遺留有
    包子之散落物（見系爭偵A卷第32頁下方照片）等情可知，
    於本件事故發生前，被害人應是至忠孝路購買完包子欲返家
    。被害人係居住在台南市○區○○○路2段，亦據告訴人陳
    稱在卷（見系爭偵A卷第15頁），而忠孝路至中華東路2段之
    最近距離，應係由忠孝路右轉小東路，至小東路與中華路交
    岔路口時再左轉中華東路，有Google電子地圖3張附卷可參
    （見本院卷(二)第140頁至第142頁），因此，被害人當時之行
    向應是沿小東路由東向西行駛，與被告所駕駛之小貨車係同
    向行駛之機會較大。又國立交通大學98年3月24日交大管運
    字第0981002023號函檢送之鑑定意見書亦認為以被告所駕駛
    小貨車右前後視鏡斷落、右前輪胎壁新擦痕、右前大燈上方
    板金局部凹陷，被害人騎乘之機車左乘客踏板下凹，踏板表
    面與左車身外表有明顯黑色擦痕，推斷係橡膠輪胎所致，及
    被害人當日目的地係忠孝路、住家地址在中華東路2段等情
    觀之，被害人於本件事故發生前之行向，應為東向西欲左轉
    中華路（見本院卷(二)第77頁）。況且被告於本院97年8月14
    日審理時係陳稱：不知被害人之行向，警詢時稱被害人之行
    向係中華路北往南行駛，係個人推測之詞等語（見本院卷(二)
    第30頁、第31頁），然若被害人騎乘之機車係由中華路北往
    南行駛與被告所駕駛沿小東路東向西行駛之小貨車發生碰撞
    ，則在2車對向發生碰撞之狀況，被告焉有不知發生在視線
    前方被害人行向之理？從而，本院認為被害人於本件交通事
    故發生前之行向，應是沿小東路東向西與被告同向行駛，至
    本件肇事之交岔路口欲直接左轉中華東路。
  從而，被害人於本件交通事故發生前之行向，應是沿小東路
    東向西與被告同向行駛，至本件肇事之交岔路口欲直接左轉
    中華東路，因此，被害人自無自中華路北向南逆向闖紅燈左
    轉之情事。
  (四)本件交通事故之發生，被告是否有超速之違規行為？經查：
    本件肇事地點之速限係每小時50公里，為兩造所不爭執（見
    本院卷(二)第122頁），而被告雖於警詢、偵查中，及本院97
    年8 月14日審理時多次陳稱當時之時速係60公里等語（見系
    爭偵A卷第8頁、第42頁、本院卷(二)第29頁），然本件肇事地
    點係柏油乾燥路面，有道路交通事故調查報告表(一)1份附卷
    可憑（見系爭偵A卷第21頁），又被告所駕駛之小貨車在肇
    事地點所遺留之左側煞車痕係13.2公尺，已如前述，依據交
    通部道安委員會前身「道路交通安全督導會報」於61年5月5
    日以交督發字第0四四四號函附送供各單位參考之「汽車煞
    車距離、行車速度及道路摩擦係數對照表」，在新築路面：
    煞車距離在11.5公尺以上，時速係超過50公里，在1年至3年
    之路面：煞車距離在13公尺以上，時速亦係超過50公里，然
    在3年以上之路面：煞車距離需在14.1公尺以上，時速始超
    過50公里，因檢察官對該路段路面之興建年限，並未提出任
    何事證以供本院審酌，依罪疑惟輕，及刑事訴訟法第156條
    第2項規定：不得以被告之自白作為認定犯罪之唯一證據等
    法則，本院自難僅憑被告之自白，即認被告於本件交通事故
    發生時之車速係時速60公里，而有超速行駛之違規行為。
  (五)彰化銀行騎樓下錄影光碟播放至「15：01：40」時，畫面上
    之道路（即小東路東向西）有一藍色車輛、右邊有1位載白
    色安全帽之機車騎士併行行駛於車身中間一同前行，該藍色
    車輛是否為被告所駕駛之車輛？機車騎士是否為被害人？經
    查：本院98年8月20日勘驗彰化銀行騎樓下錄影光碟，播放
    至「15：01：40」時，畫面上之道路（即小東路東向西）有
    一藍色車輛、右邊有1位載白色安全帽之機車騎士併行行駛
    於車身中間一同前行，有當日筆錄1份附卷可參（見本院卷
    (二)第121頁），然因並無法從光碟畫面中窺見該藍色車輛及
    右側機車之車牌號碼，因此，本院自難僅憑上開2車於本件
    交通事故於該光碟右下角畫面顯示「15：01：42」發生之前
    2 秒，曾出現在肇事地點，即遽認該藍色車輛即為被告所駕
    駛之車輛，機車騎士即為被害人。然縱無法從上開錄影光碟
    畫面中辨識被告、被害人，與其等所駕駛之車輛，但並不得
    因而遽認其等未於本件交通事故發生時駕車經過肇事地點，
    而推翻本院前述認定被害人於肇事前騎乘機車同向行駛於被
    告所駕駛自小貨車右側之心證。
  (六)本件交通事故係於上開錄影光碟右下角畫面顯示「15：01：
    42」時發生，已如前述，而本件肇事交岔路口於本件交通事
    故發生時小東路方向之燈號運轉情形：一開始是直行、右轉
    綠燈，之後轉換為紅燈、左轉綠燈，之後轉換為紅燈，然後
    轉換直行右轉綠燈並依上開順序轉換，係三時相的燈號，業
    據證人即處理員警莊順太到庭具結證稱在卷（見本院卷(一)第
    139頁），又參以本院98年8月20日審理期日勘驗彰化銀行騎
    樓下錄影光碟之結果：【光碟右下角畫面顯示「15：00：12
    」開始播放時，畫面右邊之道路（即中華路南北向）有車輛
    由南往北直行；播放至「15：00：52」時，畫面上左上方之
    道路（即小東路東向西）有車輛開始直行、右轉之情；播放
    至「15：01：35」時，畫面上之道路（即小東路東向西）有
    一大型車輛（右後方有一台紅色小客車）向南左轉消失於畫
    面。播放至「15：01：40」時，畫面上之道路（即小東路東
    向西）有一藍色車輛、右邊有1位載白色安全帽之機車騎士
    併行行駛於車身中間一同前行。播放至「15：01：42」時，
    畫面上之道路（即小東路東向西）有一藍色車輛向南左轉消
    失於畫面。】可知（見本院卷(二)第120頁至第121頁），本件
    交通事故發生時，小東路東向西方向之號誌應為圓形紅燈、
    左轉箭頭綠燈，亦即證人莊順太所提出肇事地點即本院卷(一)
    第147頁下方照片所示小東路東向西方向之號誌情形。
  (七)本件交通事故發生時，被告駕駛之小貨車係沿小東路東向西
    方向經過肇事交岔路口後欲直行，業據其自陳在卷（見系爭
    偵A卷第8頁、第12頁），而本件交通事故發生時，小東路東
    向西方向之號誌應為圓形紅燈、左轉箭頭綠燈，已如前述，
    因此，本件交通事故發生時，被告竟在號誌顯示為圓形紅燈
    之情況下，直行前進，其有闖紅燈之行為，當無疑義。
  (八)按駕駛人駕駛汽車，應遵守道路交通標誌、標線、號誌之指
    示，並服從交通指揮人員之指揮，道路交通安全規則第90條
    定有明文。又按車輛面對圓形紅燈表示禁止通行，不得超越
    停止線或進入路口；車輛面對與圓形紅燈同亮之箭頭綠燈時
    ，得依箭頭綠燈之指示行進，道路交通標誌標線號誌設置規
    則第206條第5款定有明文。被告領有適當之駕駛執照，為道
    路交通事故調查報告表(二)「駕駛資格情形」所記載（見系
    爭偵A卷第22頁），再依該調查報告表(一)所載，本件交通事
    故發生時，天候晴朗、日間自然光線、柏油路面乾燥無缺陷
    、道路上未有任何障礙物、視距良好，並無不能注意情事。
    被告駕車於通過本件肇事交岔路口時係與被害人所騎乘機車
    處於同向之狀態，前已述及，被告欲直行，自應等候直行箭
    頭綠燈亮起後，始得為之，然被告竟疏於注意及此，在行向
    號誌為圓形紅燈、左轉箭頭綠燈亮起時，貿然闖紅燈直行，
    致與欲左轉之被害人所駕機車發生擦撞，被告就本件交通事
    故之發生，顯有未依號誌行駛闖紅燈之過失。
  (九)又本件交通事故經國立交通大學鑑定之結果亦認為：本件交
    通事故之發生被告駕駛小貨車，未依號誌指示行駛，為肇事
    主因，有該大學98年3月24日交大管運字第0981002023號函
    檢送之鑑定意見書1份附卷可參（見本院卷(二)第78頁），足
    認被告就本件交通事故之發生，確有過失甚明。
  (十)另被害人於本件交通事故發生前之行向，應是沿小東路東向
    西與被告同向行駛，至本件肇事之交岔路口欲直接左轉中華
    東路，已如前述，然本件交岔路口，小東路東向西方向設有
    機慢車兩段左轉之標誌，有現場照片1幀附卷可參（見系爭
    偵A卷第31頁下方照片），被害人對於本件交通事故之發生
    ，顯有騎乘機車未依規定左轉之過失；而前開交通大學鑑定
    意見書亦認被害人上開違規行為係肇事次因（見本院卷(二)第
    78頁）。惟按過失致死罪規範之目的，在處罰行為人因個人
    之過失而致他人發生死亡結果之行為，祇以行為人之有過失
    為致死亡之一原因為已足，有最高法院32年上字第1664號判
    例意旨可供參照，因此，被害人前開違規行為仍不能解免被
    告應負之過失責任，併此敘明。
  (十)被害人因本件交通事故傷重不治死亡，有國立成功大學醫學
    院附設醫院診斷證明書、臺灣臺南地方法院檢察署檢察官勘
    驗筆錄、相驗屍體證明書、驗斷書各1份附卷可佐，伊之死
    亡與被告前開過失行為間，有相當之因果關係甚明。
  (十一)綜上所述，本件事證已臻明確，又本件交通事故發生時，被
    告係受僱於尚億石材行擔任司機一職，於上班時間載運貨物
    要返回公司，業據其陳稱在卷（見系爭偵A卷第10頁、第11
    頁、第13頁），其顯係從事駕駛業務之人。因此，被告觸犯
    業務過失致人於死之犯行堪以認定，應予依法論科。
四、論罪科刑之理由─
  (一)核被告所為，係犯刑法第276條第2項之業務過失致人於死罪
    。又被告於肇事後於警方尚不知何人犯罪前，即主動向前往
    處理之員警坦承肇事，並接受裁判等情，有臺南縣警察局永
    康分局道路交通事故肇事人自首情形紀錄表在卷可憑（見系
    爭偵A卷第28頁），符合刑法第62條前段規定之自首要件，
    爰依法減輕其刑。
  (二)本院審酌被告係以駕駛貨車為業，竟未依號誌行駛，貿然闖
    紅燈直行通過交岔路口，其疏失之駕駛行為，係本件交通事
    故發生之肇事主因，其過失程度經核非屬輕微，最後並造成
    被害人傷重死亡之嚴重結果，使被害人家屬與之天人永隔，
    所生損害甚大，且事後狡詞卸責，捏造被害人之行車方向，
    惡性非輕，又迄今尚未與被害人家屬，就民事賠償事宜達成
    和解，惟念被告除本案外，並無其他刑事犯罪紀錄，素行尚
    佳，且被害人對本件交通事故之發生亦有前述之過失等一切
    情狀，量處如主文所示之刑。
  (三)又被告犯罪之時間，係在96年4月24日之前，且所犯罪名又
    非中華民國九十六年罪犯減刑條例第3條所列不得減刑之範
    圍，應依同條例第2條第1項之規定，應減其宣告刑期2分之1
    。
五、適用之法律─
  (一)刑事訴訟法第299條第1項前段。
  (二)刑法第276條第2項、第62條前段，刑法施行法第1條之1。
  (三)中華民國九十六年罪犯減刑條例第2條第1項第3款、第7條、
    第9條。
本案經檢察官丁○○到庭執行職務。
中    華    民    國    98    年    9     月    2     日
                  交通法庭  審判長法  官  蔡直青
                                  法  官  張家瑛
                                  法  官  陳淑勤
以上正本證明與原本無異。
如不服本判決應於收受本判決後10日內向本院提出上訴書狀，並
應敘述具體理由。如未敘述上訴理由者，應於上訴期間屆滿後20
日內向本院補提理由書狀（均須按他造當事人之人數附繕本）「
切勿逕送上級法院」。
                                  書記官  謝國欽
中    華    民    國    98    年    9     月    3     日
附錄本案論罪科刑法條全文：
刑法第276條：
因過失致人於死者，處二年以下有期徒刑、拘役或二千元以下罰
金。
從事業務之人，因業務上之過失犯前項之罪者，處五年以下有期
徒刑或拘役，得併科三千元以下罰金。
附記事項：告訴人或被害人對於判決如有不服，請具備理由逕向
檢察官聲請檢察官提起上訴，其上訴期間之計算，係以檢察官收
受判決正本日期為準。


司法院資訊處製作；財團法人民間司法改革基金會備份。
